【裁判字號】    96,訴,4759
【裁判日期】    970130
【裁判案由】    毒品危害防制條例
【裁判全文】
臺灣高雄地方法院刑事判決              96年度訴字第4759號
公  訴  人  臺灣高雄地方法院檢察署檢察官
被      告  乙○○
上列被告因毒品危害防制條例案件，經檢察官提起公訴（96年度
毒偵字第8812、8769號）及追加起訴（台灣高雄地方法院檢察署
96年度毒偵字第9466、9916、10222 、10459 號），經合議庭裁
定依簡式審判程序獨任審理，本院判如下：
    主  文
乙○○犯附表二「罪名欄」所示拾壹罪，均累犯，各處附表二「
科刑欄」所示之刑，各罪應沒收銷燬、沒收之物，如附表二「沒
收欄」所載；應執行有期徒刑貳年陸月。附表二「沒收欄」所載
第一級毒品海洛因捌包均沒收銷燬之。注射針筒貳支、塑膠吸管
杓子貳支、吸食器壹組均沒收。
    事  實
一、乙○○於民國91年間，因施用毒品案件，經本院以91年度毒
    聲字第2584號裁定令入戒治處所施以強制戒治。於戒治期間
    ，因戒治成效經評定為合格，認無繼續戒治之必要，經本院
    以91年度毒聲字第6629號裁定停止戒治，所餘戒治期間付保
    護管束，於92年5 月10日因停止戒治期滿未經撤銷而視為執
    行完畢。另於91、92年間，因施用毒品案件，經本院以91年
    度訴字第1631號、92年度訴字第2205號分別判處有期徒刑7
    月、10月確定，2 罪接續執行，於93年11月17日假釋出監，
    94年2 月23日假釋期滿未經撤銷亦視為執行完畢。詎乙○○
    仍不知悔改，明知海洛因、甲基安非他命業經公告列為毒品
    危害防制條例第2 條第2 項之第一級、第二級毒品，不得非
    法持有、施用，竟於前開強制戒治執行完畢釋放後之5 年內
    ，基於施用第一、二級毒品之犯意，於附表一所列時間，在
    高雄縣茄萣鄉○○村○○街121 巷3 號，以將海洛因粉末摻
    水，用注射針筒注入體內；暨將甲基安非他命置於吸食器內
    ，用火燒烤吸食其霧化氣體之方式，施用第一級毒品海洛因
    6 次、甲基安非他命5 次。嗣為警先後於附表一所載之時、
    地查獲，並扣得如附表一所示之物。
二、案經高雄縣政府警察局湖內分局報請台灣高雄地方法院檢察
    署檢察官偵查起訴及追加起訴。
    理  由
一、按「於第一審辯論終結前，得就與本案相牽連之犯罪或本罪
    之誣告罪，追加起訴。追加起訴，得於審判期日以言詞為之
    」，刑事訴訟法第265 條定有明文。本件檢察官於本院審理
    中，以被告乙○○所涉如附表一編號三至六所示之施用第一
    級毒品海洛因、第二級毒品甲基安非他命罪嫌，係一人犯數
    罪，屬與本案相牽連之犯罪，予以追加起訴（96年度毒偵字
    第9466、9916、10222 、10459 號），自屬合法。又被告乙
    ○○所犯係死刑、無期徒刑、最輕本刑為3 年以上有期徒刑
    以外之罪，其於準備程序就前揭被訴事實為有罪之陳述，經
    受命法官告知簡式審判程序之旨，並聽取其與公訴人之意見
    後，本院認無不得或不宜改依簡式審判程序進行之處，爰依
    刑事訴訟法第273 條之1 第1 項、第284 條之1 ，裁定本件
    由受命法官獨任進行簡式審判程序，合先敘明。
二、上揭事實，業據被告於審理中坦承不諱，又如附表一所載被
    告遭查獲時所採集尿液，經送請檢驗結果，分別呈嗎啡、暨
    甲基安非他命陽性反應等情，有如附表一「尿液檢驗欄」所
    載台灣檢驗科技股份有限公司、詮昕科技股份有限公司尿液
    檢驗報告等件附卷可憑。又附表一編號一、二、三所示扣案
    白粉各1 包、編號五所示白粉3 包、編號六所示白粉2 包，
    經送請檢驗結果，認均含第一級毒品海洛因成分（重量如附
    表所示），有如附表一所示高雄市凱旋醫院濫用藥物成品檢
    驗鑑定書5 紙存卷可參，足認扣案白粉均係第一級毒品海洛
    因無訛。此外，本案尚有如附表一所示第一級毒品海洛因8
    包；被告所有，供施用海洛因所用之注射針筒2 支；供施用
    甲基安非他命所用之塑膠吸管杓子2 支、吸食器1 組扣案足
    資佐證，足認被告自白核與事實相符，自堪採認。另被告前
    於91年間，因施用毒品案件，經本院以91年度毒聲字第2584
    號裁定令入戒治處所施以強制戒治。於戒治期間，因戒治成
    效經評定為合格，認無繼續戒治之必要，經本院以91年度毒
    聲字第6629號裁定停止戒治，所餘戒治期間付保護管束，於
    92年5 月10日因停止戒治期滿未經撤銷而視為執行完畢之事
    實，有卷附臺灣高等法院被告全國前案紀錄表1 份可查，其
    於強制戒治執行完畢釋放後，5 年內再犯本件施用毒品之數
    罪，事證明確，自應依法論科。
三、查海洛因、甲基安非他命分屬毒品危害防制條例第2 條第2
    項所稱之第一、二級毒品，不得持有、施用。被告前開6 次
    施用海洛因、5 次施用甲基安非他命所為，分別係犯毒品危
    害防制條例第10條第1 項之施用第一級毒品罪及同條第2 項
    之施用第二級毒品罪，其施用毒品前後持有該毒品之低度行
    為，應被其施用之高度行為所吸收，不另論罪。被告所犯上
    開11罪之間，犯意各別，行為互殊，應予分論併罰。被告另
    於91、92年間，因施用毒品案件，經本院以91年度訴字第16
    31號、92年度訴字第2205號分別判處有期徒刑7 月、10 月
    確定，2 罪接續執行，於93年11月17日假釋出監，94年2 月
    23日假釋期滿未經撤銷亦視為執行完畢之事實，可參上開卷
    附本院被告院內索引卡紀錄表、台灣高等法院被告前案紀錄
    表自明，其於前開徒刑執行完畢之5 年內，再故意犯本件最
    重本刑為有期徒刑以上之11罪，為累犯，應依刑法第47條第
    1 項規定各加重其刑。爰審酌被告前有施用毒品之不良素行
    ，歷經強制戒治程序後，仍未能徹底戒絕毒品，顯見意志不
    堅，且有失政府制定毒品危害防制條例之立法美意，本不宜
    寬貸，惟念其施用毒品乃自戕一己之身體健康，尚未害及他
    人，且犯後尚知坦承犯行等一切情狀，各量處如主文所示之
    刑，並定其應執行之刑，以資儆懲。附表一扣案物品欄所示
    之白粉8 包，經送驗結果認係第一級毒品海洛因等情，業如
    上述，應依毒品危害防制條例第18條第1 項前段規定，不問
    屬於犯人與否，宣告沒收銷燬之（前開第一級毒品海洛因之
    包裝因包覆毒品，其上顯留有該毒品之殘渣，衡情自難與之
    剝離，當應整體視之為毒品，連同該包裝併予宣告沒收銷燬
    之）；至鑑驗耗用之海洛因既已滅失，自無庸宣告沒收銷燬
    ，併此敘明。又附表一編號三所示注射針筒2 支、塑膠吸管
    杓子2 支、吸食器1 組，均係被告所有，且該注射針筒係供
    施用海洛因，塑膠吸管杓子、吸食器則係供施用甲基安非他
    命所用之物等情，據被告於本院審理中陳述甚明，應依刑法
    第38條第1 項第2 款規定予以宣告沒收。
據上論斷，應依刑事訴訟法第273 條之1 第1 項、第299 條第1
項前段，毒品危害防制條例第10條第1 項、第2 項、第18條第1
項前段，刑法第11條、第47條第1 項、第38條第1 項第2 款、第
51 條第5 款，判決如主文。
本案經檢察官甲○○到庭執行職務。
中    華    民    國    97    年    1     月    30    日
                  刑事第十一庭  法  官  黃宗揚
以上正本證明與原本無異。
如不服本判決應於收受本判決後10日內向本院提出上訴書狀，並
應敘述具體理由，如未敘述上訴理由者，應於上訴期間屆滿後20
日內補提理由書狀於本院（均須按他造當事人之人數附繕本）「
切勿逕送上級法院」。
中    華    民    國    97    年    1     月    30    日
                                書記官  王壹理
毒品危害防制條例第10條
施用第一級毒品者，處 6 月以上 5 年以下有期徒刑。
施用第二級毒品者，處 3 年以下有期徒刑。
附表一：
┌───┬─────────┬────────┬────────────┐
│編號  │施用時、地        │尿液檢驗        │扣案物品                │
│      │查獲時、地        │                │                        │
├───┼─────────┼────────┼────────────┤
│一    │96年8月07日中午時 │臺灣檢驗科技股份│1.海洛因1包（檢驗前淨重 │
│      │間，在高雄縣茄萣鄉│有限公司檢驗結果│  0.032公克、檢驗後淨重 │
│      │崎漏村建業街121 巷│，尿液呈嗎啡陽性│  0.021 公克），有高雄市│
│      │3 號住處內施用第一│反應，有該公司濫│  立凱旋醫院高市凱醫驗字│
│      │級毒品海洛因1 次。│用藥物尿液檢驗報│  第5836號濫用藥物成品檢│
│      ├─────────┤告1 紙附卷可參（│  驗鑑定書1 紙在卷可參。│
│      │96年08月07日下午4 │見台灣高雄地方法│  （附於臺灣高雄地方法院│
│      │時30分許，警方於高│院檢察署96年度毒│  96年訴字第4759號卷第61│
│      │雄縣茄萣鄉崎漏村建│偵字第8812 號 偵│  頁）。                │
│      │業街121 巷3 號住宅│查卷第8 頁）    │                        │
│      │旁空屋當場查獲。  │                │                        │
├───┼─────────┼────────┼────────────┤
│二    │96年9月10日中午時 │臺灣檢驗科技股份│1.海洛因1包（檢驗前淨重 │
│      │間，在高雄縣茄萣鄉│有限公司檢驗結果│  0.035 公克、檢驗後淨重│
│      │崎漏村建業街121 巷│，尿液呈嗎啡及甲│  0.033 公克，有高雄市立│
│      │3 號住處，施用第一│基安非他命陽性反│  凱旋醫院高市凱醫驗字第│
│      │級毒品海洛因、第二│應，有該公司尿液│  5433號濫用藥物成品檢驗│
│      │級毒品甲基安非他命│檢驗報告1 紙附卷│  鑑定書1 紙在卷可參（附│
│      │各1次。           │可參（見台灣高雄│  於臺灣高雄地方法院96年│
│      ├─────────┤地方法院檢察署96│  訴字第4759號卷第62頁）│
│      │96年09月10日下午5 │年度毒偵字第8769│  。                    │
│      │時35分許，在高雄縣│號偵查卷第10 頁 │                        │
│      │茄萣鄉○○村○○街│）              │                        │
│      │121 巷3 號前，經警│                │                        │
│      │方盤查當場查獲。  │                │                        │
├───┼─────────┼────────┼────────────┤
│三    │96年9 月19日下午1 │詮昕科技股份有限│1.海洛因1包（檢驗前淨重 │
│      │時許，在高雄縣茄萣│公司檢驗結果，尿│  0.049克、檢驗後淨重   │
│      │鄉○○村○○街121 │液呈甲基安非他命│  0.040 克），有高雄市立│
│      │巷3 號住處，施用第│、可待因及嗎啡陽│  凱旋醫院高市凱醫驗字第│
│      │一級毒品海洛因、第│性反應，有該公司│  5103號濫用藥物成品檢驗│
│      │二級毒品甲基安非他│濫用藥物尿液檢驗│  鑑定書1 紙在卷可參。（│
│      │命各1次。         │報告1 紙附卷可參│  附於臺灣高雄地方法院檢│
│      │                  │（見臺灣高雄地方│  察署96年度毒偵字第9466│
│      ├─────────┤法院檢察署96年度│  號偵查卷第10頁）      │
│      │96年9 月19日下午5 │毒偵字第9466號偵│2.被告所有，供施用海洛因│
│      │時15分許，警方至被│查卷第13頁）    │  毒品所用之注射針筒2支 │
│      │告位於高雄縣茄萣鄉│                │  ；供施用甲基安非他命所│
│      │崎漏村建業街121 巷│                │  用之塑膠吸管杓子2 支、│
│      │3 號住處搜索，當場│                │  吸食器1 組。          │
│      │查獲。            │                │                        │
├───┼─────────┼────────┼────────────┤
│四    │96年10月09日中午時│詮昕科技股份有限│無扣案物。              │
│      │間（起訴書就被告施│公司檢測結果，尿│                        │
│      │用甲基安非他命時間│液呈嗎啡及甲基安│                        │
│      │，誤載為96年10月7 │非他命陽性反應，│                        │
│      │日9 時許），在高雄│有該公司濫用藥物│                        │
│      │縣茄萣鄉崎漏村建業│尿液檢驗報告1 紙│                        │
│      │街121 巷3 號住處，│存卷可參（附於台│                        │
│      │施用第一級毒品海洛│灣高雄地方法院檢│                        │
│      │因、第二級毒品甲基│察署96年度毒偵字│                        │
│      │安非他命各1次。   │第9916號偵查卷第│                        │
│      ├─────────┤9 頁）          │                        │
│      │96年10月09日下午5 │                │                        │
│      │時55分許，在高雄縣│                │                        │
│      │茄萣鄉○○村○○街│                │                        │
│      │121 巷口攔檢盤查，│                │                        │
│      │經被告同意採集尿液│                │                        │
│      │而查獲。          │                │                        │
├───┼─────────┼────────┼────────────┤
│五    │96年10月11日上午11│詮昕科技股份有限│1.海洛因3包（檢驗前合計 │
│      │時30分，在高雄縣茄│公司檢測結果，尿│  凈重0.121公克、檢驗後 │
│      │萣鄉○○村○○街12│液呈嗎啡及甲基安│  合計淨重0.095公克）， │
│      │1 巷3 號住處，施用│非他命陽性反應，│  有高雄市立凱旋醫院高市│
│      │第一級毒品海洛因、│有該公司濫用藥物│  凱醫驗字第5494號濫用藥│
│      │第二級毒品甲基安非│尿液檢驗報告1 紙│  物成品檢驗鑑定書1 紙在│
│      │他命各1次。       │存卷可參（附於台│  卷可參。（附於臺灣高雄│
│      ├─────────┤灣高雄地方法院檢│  地方法院檢察署96年毒偵│
│      │96年10月11日下午7 │察署96年度毒偵字│  字第10222號偵查卷第15 │
│      │時30分許，員警在高│第10222 號偵查卷│  頁）                  │
│      │雄縣茄萣鄉○○路與│第14頁）        │                        │
│      │民治路口攔檢盤查，│                │                        │
│      │當場查獲被告持有海│                │                        │
│      │洛因3 包，始悉上情│                │                        │
│      │。                │                │                        │
├───┼─────────┼────────┼────────────┤
│六    │96年10月29日下午2 │詮昕科技股份有限│1.海洛因2包（檢驗前合計 │
│      │時許，在高雄縣茄萣│公司檢測結果，尿│  淨重0.1克、檢驗後合計 │
│      │鄉○○村○○街121 │液呈嗎啡暨甲基安│  淨重0.082克）：業經高 │
│      │巷3 號住處，施用第│非他命陽性反應，│  雄市立凱旋醫院高市凱醫│
│      │一級毒品海洛因、第│有該公司濫用藥物│  驗字第5840號濫用藥物成│
│      │二級毒品甲基安非他│尿液檢驗報告1 紙│  品檢驗鑑定書認含第一級│
│      │命各1次。         │存卷可參（附於台│  毒品海洛因成分。（附於│
│      ├─────────┤灣高雄地方法院檢│  臺灣高雄地方法院96年訴│
│      │96年10月30日下午2 │察署96年度毒偵字│   字第4759號卷第70頁） │
│      │時30分許，員警在高│第10459 號偵查卷│                        │
│      │雄縣湖內鄉○○路與│第10頁）        │                        │
│      │保生路口攔檢盤查，│                │                        │
│      │當場查獲被告持有海│                │                        │
│      │洛因2 包，始悉上情│                │                        │
│      │。                │                │                        │
└───┴─────────┴────────┴────────────┘
附表二
┌─────────────────────────────────────────┐
│（同犯罪事實各次犯行之順序）：                                                    │
├──┬───┬───────┬─────────────────┬────────┤
│編號│被告  │  罪    名    │        科             刑         │沒  收  物      │
├──┼───┼───────┼─────────────────┼────────┤
│一  │乙○○│施用第一級毒品│處有期徒刑柒月。                  │第一級毒品海洛因│
│    │      │              │                                  │壹包（含包裝袋，│
│    │      │              │                                  │驗後淨重零點零貳│
│    │      │              │                                  │壹公克）沒收銷燬│
│    │      │              │                                  │之。            │
├──┼───┼───────┼─────────────────┼────────┤
│二  │乙○○│施用第一級毒品│處有期徒刑柒月。                  │第一級毒品海洛因│
│    │      │              │                                  │壹包（含包裝袋，│
│    │      │              │                                  │驗後淨重零點零參│
│    │      │              │                                  │參公克）沒收銷燬│
│    │      │              │                                  │之。            │
│    │      ├───────┼─────────────────┼────────┤
│    │      │施用第二級毒品│處有期徒刑肆月                    │                │
│    │      │              │                                  │                │
│    │      │              │                                  │                │
├──┼───┼───────┼─────────────────┼────────┤
│三  │乙○○│施用第一級毒品│處有期徒刑柒月。                  │1.第一級毒品海洛│
│    │      │              │                                  │  因壹包（含包裝│
│    │      │              │                                  │  袋，驗後淨重零│
│    │      │              │                                  │  點零肆零公克）│
│    │      │              │                                  │  沒收銷燬之。  │
│    │      │              │                                  │2.注射針筒貳支沒│
│    │      │              │                                  │  收。          │
│    │      │              │                                  │                │
│    │      ├───────┼─────────────────┼────────┤
│    │      │施用第二級毒品│處有期徒刑肆月                    │塑膠吸管杓子貳支│
│    │      │              │                                  │、甲基安非他命吸│
│    │      │              │                                  │食器壹組均沒收。│
├──┼───┼───────┼─────────────────┼────────┤
│四  │乙○○│施用第一級毒品│處有期徒刑柒月。                  │                │
│    │      │              │                                  │                │
│    │      │              │                                  │                │
│    │      │              │                                  │                │
│    │      ├───────┼─────────────────┼────────┤
│    │      │施用第二級毒品│處有期徒刑肆月                    │                │
│    │      │              │                                  │                │
│    │      │              │                                  │                │
├──┼───┼───────┼─────────────────┼────────┤
│五  │乙○○│施用第一級毒品│處有期徒刑柒月。                  │第一級毒品海洛因│
│    │      │              │                                  │參包（含包裝袋，│
│    │      │              │                                  │合計驗後淨重零點│
│    │      │              │                                  │零玖伍公克）沒收│
│    │      │              │                                  │銷燬之。        │
│    │      ├───────┼─────────────────┼────────┤
│    │      │施用第二級毒品│處有期徒刑肆月                    │                │
│    │      │              │                                  │                │
│    │      │              │                                  │                │
├──┼───┼───────┼─────────────────┼────────┤
│六  │乙○○│施用第一級毒品│處有期徒刑柒月。                  │第一級毒品海洛因│
│    │      │              │                                  │貳包（含包裝袋，│
│    │      │              │                                  │驗後淨重零點零捌│
│    │      │              │                                  │貳公克）沒收銷燬│
│    │      │              │                                  │之。            │
│    │      ├───────┼─────────────────┼────────┤
│    │      │施用第二級毒品│處有期徒刑肆月                    │                │
│    │      │              │                                  │                │
│    │      │              │                                  │                │
└──┴───┴───────┴─────────────────┴────────┘


司法院資訊處製作；財團法人民間司法改革基金會備份。
